【裁判字號】    95,簡,3572
【裁判日期】    950630
【裁判案由】    竊盜
【裁判全文】
臺灣板橋地方法院刑事判決              95年度簡字第3572號
聲  請  人  臺灣板橋地方法院檢察署
被      告  甲○○
上列被告因竊盜案件，經檢察官聲請以簡易判決處刑（九十五年
度偵字第七二八三號），本院判決如下：
    主  文
甲○○竊盜，累犯，處有期徒刑肆月，如易科罰金，以佰元折
算壹日。
    事實及理由
一、甲○○前於民國八十四年間，因犯贓物案件，經本院於八十
    四年十二月二十六日，以八十四年度易字第六八八五號判決
    ，判處有期徒刑四月，如易科罰金，以三百元折算一日，緩
    刑二年確定（未經撤銷，於本件不構成累犯）。又於九十二
    年間，因違反毒品危害防制條例案件，經本院於九十二年六
    月十一日，以九十二年度簡字第一一二六號判決，判處有期
    徒刑三月，如易科罰金，以三百元折算一日確定，於九十三
    年一月九日入監執行，並於九十三年四月八日縮刑期滿執行
    完畢（於本件構成累犯）。猶不知警惕，意圖為自己不法之
    所有，於九十三年四月十九日，在臺北縣三峽鎮○○路五十
    六巷三號旁，竊取乙○○所有之車牌號碼五Ｇ─九七０七號
    自用小客車一輛，並拆除該車車內電腦一組、兩側方向燈該
    一組、避震器四支，車內裝面板及零件等物（市價約值新臺
    幣六萬元）。嗣乙○○發現上開自用小客車失竊後，隨即報
    警處理。迨於九十三年四月二十六日上午十時五十分許，為
    警在臺北縣蘆洲市○○道內籃球場之停車場內尋獲該車，並
    在該車駕駛座右側置物箱內燈泡包裝之方形塑膠盒面及車內
    後視鏡面上採得指紋，經送內政部警政署刑事警察局鑑驗比
    對後，始查悉上情。
二、訊據被告甲○○固不否認警員於車牌號碼五Ｇ─九七０七號
    自用小客車內後視鏡上玻璃及駕駛座右側置物箱內燈泡包裝
    之方形塑膠盒面所採得之指紋為其所留，惟矢口否認有何竊
    盜犯行，辯稱：我有被朋友載過，他叫我拿ＣＤ，所以我有
    摸置物箱云云。經查，被害人乙○○所有之車牌號碼五Ｇ─
    九七０七號自用小客車，係於九十三年四月十九日，在臺北
    縣三峽鎮○○路五十六巷三號旁遭竊乙節，業據被害人乙○
    ○於警詢中指訴明確，並有臺北縣政府警察局車輛失竊電腦
    輸入單及贓物認領保管單影本各乙紙在卷可稽。又被害人乙
    ○○之上開車輛為警尋獲後，經警於該車駕駛座右側置物箱
    內燈泡包裝之方形塑膠盒面及車內後視鏡面上採得之指紋，
    經警將所採得之上開指紋送內政部警政署刑事警察局鑑驗，
    經該局輸入電腦比對再由人工析鑑結果，均與該局檔存之被
    告之左指指紋相符，此有台北縣政府警察局蘆洲分局刑案現
    場勘查紀錄表、證物採證紀錄表、證物清單及勘查採證同意
    書影本各乙份，及內政部警政署刑事警察局九十三年六月四
    日刑紋字第０九三０一一二一四四號鑑驗書一份附卷可憑。
    查拆卸車內零件，常會開啟置物箱，而經警採得之指紋，係
    被告之左指指紋，反觀被告就究係受何人之邀而搭載該車，
    並無法提供該人之真實姓名、年籍等資料以供調查，益見該
    車確係其所竊取無訛，被告所辯自難以採信。本件事證明確
    ，被告竊盜犯行，應堪認定。
三、核被告甲○○所為，係犯刑法第三百二十條第一項之竊盜罪
    。又被告前於九十二年間，因違反毒品危害防制條例案件，
    經本院於九十二年六月十一日，以九十二年度簡字第一一二
    六號判決，判處有期徒刑三月，如易科罰金，以三百元折算
    一日確定，於九十三年一月九日入監執行，並於九十三年四
    月八日縮刑期滿執行完畢，有臺灣高等法院被告前案紀錄表
    在卷足憑，其於有期徒刑執行完畢後五年內再犯有期徒刑以
    上之罪，為累犯，應依法加重其刑。爰審酌被告已有前案紀
    錄，素行不佳，猶不知警愓，並斟酌其犯罪動機、目的、手
    段、本件被害人所受損害，及其犯後矢口否認犯行之態度等
    一切情狀，量處如主文所示之刑，並諭知易科罰金之折算標
    準。
四、依刑事訴訟法第四百四十九條第一項前段、第三項、第四百
    五十四條第一項，刑法第三百二十條第一項、第四十七條、
    第四十一條第一項前段，罰金罰鍰提高標準條例第一條前段
    、第二條，逕以簡易判決處刑如主文。
五、如不服本判決，得自收受送達之日起十日內向本院提出上訴
    狀，上訴於本院第二審合議庭（須附繕本）。
中    華    民    國    95    年     6    月    30    日
                  刑事庭第十庭  法  官  侯  志  融
以上正本證明與原本無異。
                                書記官  張  玉  如
中    華    民    國    95    年     6    月    30    日
附錄本案論罪科刑法條
刑法第三百二十條
意圖為自己或第三人不法之所有，而竊取他人之動產者，為竊盜
罪，處五年以下有期徒刑、拘役或五百元以下罰金。
意圖為自己或第三人不法利益，而竊佔他人之不動產者，依前項
之規定處斷。
前二項之未遂犯罰之。


司法院資訊處製作；財團法人民間司法改革基金會備份。
